---
title: "Data type"
output: html_document
---

## R의 객체 타입

### *1. atomic(상수)*

* 네 가지 atomic : double, integer, character, logical

```{r}
# 실수형
typeof(5)
# 정수형
typeof(5L)
# 문자형
typeof('a')
# 논리형
typeof(TRUE) # typeof(T)
```

### *2. vector(벡터)*

* 하나 또는 여러 개의 값으로 구성된 1차원 데이터 구조
* 기본적으로 같은 데이터 타입만 가질 수 있다.

```{r}
# 숫자형 벡터
vector1 <- c(1,2,3,4)
# 문자형 벡터
vector2 <- c('a','b','c')
# 논리형 벡터
vector3 <- c(T, TRUE, F, FALSE) 
```

* 강제형 변환 : 만약 vector에 다른 타입의 데이터가 들어가면 강제로 형변환된다.
* 이 때, 우선순위는 logical -> integer -> double -> character 이다.

```{r}
# double vector
vector4 <- c(1,2L,T,4L)
typeof(vector4)
# character vector : 우선순위가 가장 높은 문자형으로 변경
vector5=c(1,'a',F,TRUE)
typeof(vector5)
```

### *3. data.frame(데이터 프레임)*

* 행과 열로 구성된 2차원 데이터 구조
* 다양한 변수 타입으로 구성 가능
* R에서 분석 시 가장 일반석으로 사용되는 데이터 구조

```{r}
# Data frame의 생성
df <- data.frame(var1 = 1:3,
                 var2 = c("a", "b", "c"))
df

# 데이터 구조 확인
class(df)
```

### *4. matrix(행렬)*

* 행과 열로 구성된 2차원 데이터 구조
* 한 가지 타입으로만 구성 가능

```{r}
# 2x3 matrix 생성
a <- matrix(1:6, ncol = 3, nrow = 2) # 컬럼의 개수만 정해줘도 괜찮음.
a

# 데이터 구조 확인
class(a)
```

### *5. Array(어레이)*

* 2차원 이상으로 구성된 Matrix
* 한 가지 타입으로만 구성 가능

```{r}
# 2x5x2 array 생성
b <- array(1:20, dim = c(2, 5, 2))
b

# 데이터 구조 확인
class(b)

# dim attribute를 추가함으로 array를 생성할 수도 있다.
d <- 1:6
dim(d) <- c(3, 2)
d
```

### *6. list(리스트)*

* 모든 데이터 구조를 포함하는 데이터 구조
* 여러 데이터 구조를 합해 하나의 리스트로 구성 가능

```{r}
# List 생성 - 앞에서 생성한 데이터 구조 활용
li <- list(f1 = vector1, # Vector
           f2 = df, # Data frame
           f3 = a, # Matrix
           f4 = b) # Array

# 데이터 구조 확인
class(li)
```

**리스트 활용**

* 함수의 결과물이 리스트 형태로 반환되는 경우가 많음
* 리스트를 활용하면 함수의 결과물에서 특정 값을 추출 가능

```{r}
# boxplot() 출력 결과물에서 값 추출
mpg <- ggplot2::mpg
x <- boxplot(mpg$cty)

# 요약 통계량 추출
x$stats[,1]
```