---
title: "Do it R데이터 분석"
output: html_document
---

## Chapter 6. 자유자재로 데이터 가공하기

### 6-2. 조건에 맞는 데이터만 추출하기

**Q1. 자동차 배기량에 따라 고속도로 연비가 다른지 알아보려고 합니다. displ(배기량)이 4이하인 자동차와 5이상인 자동차 중 어떤 자동차의 hwy(고속도로 연비)가 평균적으로 더 높은지 알아보세요.**

```{r}
library(dplyr)
# 데이터 로드
mpg <- as.data.frame(ggplot2::mpg)
mpg_4 <- mpg %>% filter(displ <= 4) # displ(배기량)이 4 이하인 자동차
mpg_5 <- mpg %>% filter(displ >= 5) # displ(배기량)이 5 이상인 자동차

mean(mpg_4$hwy) # displ이 4이하인 자동차의 hwy(고속도로 연비)평균
mean(mpg_5$hwy) # displ이 5이상인 자동차의 hwy(고속도로 연비)평균
```

* Ans. displ이 4이하인 자동차의 hwy(고속도로 연비)평균이 displ이 5이상인 자동차의 hwy(고속도로 연비)평균보다 크다.

**Q2. 자동차 제조 회사에 따라 도시 연비가 다른지 알아보려고 합니다.
"audi"와 "toyota" 중 어느 manufacturer(자동차 제조 회사)의 cty(도시 연비)가 평균적으로 더 높은지 알아보세요.**

```{r}
# manufacturer(자동차 제조 회사)가 audi인 자동차
mpg_audi <- mpg %>% filter(manufacturer == 'audi')
# manufacturer(자동차 제조 회사)가 toyota인 자동차
mpg_toyota <- mpg %>% filter(manufacturer == 'toyota')

mean(mpg_audi$cty) # audi의 cty(도시 연비) 평균
mean(mpg_toyota$cty) # toyota의 cty(도시 연비) 평균
```

* Ans. audi의 cty(도시 연비) 평균이 toyota의 cty(도시 연비) 평균보다 더 낮다.

**Q3. "chevrolet", "ford", "honda" 자동차의 고속도로 연비 평균을 알아보려고 합니다. 이 회사들의 자동차를 추출한 뒤 hwy 전체 평균을 구해보세요.**

```{r}
# manufacturer(자동차 제조 회사)가 chevrolet, ford, honda인 자동차
mpg_ChFH <- mpg %>% filter(manufacturer %in% c('chevrolet', 'ford', 'honda'))

mean(mpg_ChFH$hwy) # mpg_ChFH의 hwy(고속도로 연비) 전체 평균
```

### 6-3. 필요한 변수만 추출하기

**Q1. mpg 데이터는 11 개 변수로 구성되어 있습니다. 이 중 일부만 추출해서 분석에 활용하려고 합니다. mpg 데이터에서 class(자동차 종류), cty(도시 연비) 변수를 추출해 새로운 데이터를 만드세요. 새로 만든 데이터의 일부를 출력해서 두 변수로만 구성되어 있는지 확인하세요.**

```{r}
# 기존의 mpg데이터 삭제
rm(mpg)

# 데이터 로드
mpg <- as.data.frame(ggplot2::mpg)

# class(자동차 종류), cty(도시 연비) 변수 추출
df <-  mpg %>% select(class, cty)

# df 확인
head(df) 
```

**Q2. 자동차 종류에 따라 도시 연비가 다른지 알아보려고 합니다. 앞에서 추출한 데이터를 이용해서 class(자동차 종류)가 "suv"인 자동차와 "compact"인 자동차 중 어떤 자동차의 cty(도시 연비)가 더 높은지 알아보세요.**

```{r}
df_suv <- df %>% filter(class == 'suv') # class가 suv인 행 추출
df_compact <- df %>% filter(class == 'compact') # class가 compact인 행 추출

# suv의 cty평균
mean(df_suv$cty)

# compact의 cty평균
mean(df_compact$cty)
```

* Ans. suv의 cty평균이 compact의 cty평균보다 더 작다.

### 6-4. 순서대로 정렬하기

**Q1. "audi"에서 생산한 자동차 중에 어떤 자동차 모델의 hwy(고속도로 연비)가 높은지 알아보려고 합니다. "audi"에서 생산한 자동차 중 hwy가 1~5위에 해당하는 자동차의 데이터를 출력하세요.**

```{r}
# 기존의 mpg데이터 삭제
rm(mpg)

# 데이터 로드
mpg <- as.data.frame(ggplot2::mpg)

mpg %>% 
  filter(manufacturer == 'audi') %>% # audi에서 생산한 자동차 추출
  arrange(desc(hwy)) %>% # hwy(고속도로 연비)에 대해 내림차순 정렬
  head(5) # 1~5위까지 출력
```

### 6-5. 파생변수 추가하기

**mpg 데이터를 이용해서 분석 문제를 해결해보세요.**
**mpg 데이터는 연비를 나타내는 변수가 hwy(고속도로 연비), cty(도시 연비) 두 종류로 분리되어 있습니다. 두 변수를 각각 활용하는 대신 하나의 통합 연비 변수를 만들어 분석하려고 합니다. **

* Q1. mpg 데이터 복사본을 만들고, cty 와 hwy 를 더한 '합산 연비 변수'를 추가하세요.

```{r}
# 기존의 mpg데이터 삭제
rm(mpg)

# 데이터 로드
mpg <- as.data.frame(ggplot2::mpg)

# 복사본 만들기
mpg_copy <- mpg

# '합산 연비 변수' 추가
mpg_copy <- mpg_copy %>% mutate(total = cty + hwy) 
```

* Q2. 앞에서 만든 '합산 연비 변수'를 2 로 나눠 '평균 연비 변수'를 추가세요.

```{r}
# '평균 연비 변수' 추가
mpg_copy <- mpg_copy %>% mutate(mean = total/2)
```

* Q3. '평균 연비 변수'가 가장 높은 자동차 3 종의 데이터를 출력하세요.

```{r}
# '평균 연비 변수'가 가장 높은 3종의 데이터 출력
mpg_copy %>% arrange(desc(mean)) %>% head(3) 
```

* Q4. 1~3 번 문제를 해결할 수 있는 하나로 연결된 dplyr 구문을 만들어 출력하세요. 데이터는 복사본 대신 mpg 원본을 이용하세요.

```{r}
mpg %>%
  mutate(total = cty + hwy, # '합산 연비 변수' 추가
         mean = total/2) %>% # '평균 연비 변수' 추가 
  arrange(desc(mean)) %>% # '평균 연비 변수'에 대해 내림차순 정렬
  head(3) # 상위 3종의 데이터 출력
```

### 6-6. 집단별로 요약하기

**mpg 데이터를 이용해서 분석 문제를 해결해 보세요.**

* Q1. mpg 데이터의 class 는 "suv", "compact" 등 자동차를 특징에 따라 일곱 종류로 분류한 변수입니다. 어떤 차종의 연비가 높은지 비교해보려고 합니다. class 별 cty 평균을 구해보세요.

```{r}
# 기존의 mpg데이터 삭제
rm(mpg)

# 데이터 로드
mpg <- as.data.frame(ggplot2::mpg)

mpg %>% 
  group_by(class) %>% # class별로 분리
  summarise(mean_cty = mean(cty)) # cty 평균
```

* Q2. 앞 문제의 출력 결과는 class 값 알파벳 순으로 정렬되어 있습니다. 어떤 차종의 도시 연비가 높은지 쉽게 알아볼 수 있도록 cty 평균이 높은 순으로 정렬해 출력하세요.

```{r}
mpg %>% 
  group_by(class) %>% # class별로 분리
  summarise(mean_cty = mean(cty)) %>%  # cty 평균
  arrange(desc(mean_cty)) # 평균 cty에 대해 내림차순 정렬
```

* Q3. 어떤 회사 자동차의 hwy(고속도로 연비)가 가장 높은지 알아보려고 합니다. hwy 평균이 가장 높은 회사 세 곳을 출력하세요.

```{r}
mpg %>% 
  group_by(manufacturer) %>% # 제조사별 분리
  summarise(mean_hwy = mean(hwy)) %>% # hwy 평균
  arrange(desc(mean_hwy)) %>% # 내림차순 정렬
  head(3) # 상위 3개 출력
```

* Q4. 어떤 회사에서 "compact"(경차) 차종을 가장 많이 생산하는지 알아보려고 합니다. 각 회사별 "compact" 차종 수를 내림차순으로 정렬해 출력하세요.

```{r}
mpg %>% 
  filter(class == 'compact') %>% # compact 추출
  group_by(manufacturer) %>% # 제조사별 분리
  summarise(count = n()) %>% # 빈도(차종 수)
  arrange(desc(count)) # 내림차순 정렬
```

### 6-7. 데이터 합치기

**mpg 데이터를 이용해서 분석 문제를 해결해 보세요. mpg 데이터의 fl 변수는 자동차에 사용하는 연료(fuel)를 의미합니다. 아래는 자동차 연료별 가격을 나타낸 표입니다.**
```{r}
# fl  연료 종류    가격(갤런당 USD)
# --------------------------------
#  c  CNG          2.35
#  d  diesel       2.38
#  e  ethanol E85  2.11
#  p  premium      2.76
```

**우선 이 정보를 이용해서 연료와 가격으로 구성된 데이터 프레임을 만들어 보세요.**
```{r}
# 데이터 프레임 생성
fuel <- data.frame(fl = c("c", "d", "e", "p", "r"),
 price_fl = c(2.35, 2.38, 2.11, 2.76, 2.22),
 stringsAsFactors = F)

# 출력
fuel
```

* Q1. mpg 데이터에는 연료 종류를 나타낸 fl 변수는 있지만 연료 가격을 나타낸 변수는 없습니다. 위에서 만든 fuel 데이터를 이용해서 mpg 데이터에 price_fl(연료 가격) 변수를 추가하세요.

```{r}
# 기존의 mpg데이터 삭제
rm(mpg)

# 데이터 로드
mpg <- as.data.frame(ggplot2::mpg)

# mpg에 연료가격 변수 추가
mpg <- left_join(mpg, fuel, by="fl")
```

* Q2. 연료 가격 변수가 잘 추가됐는지 확인하기 위해서 model, fl, price_fl 변수를 추출해 앞부분 5 행을 출력해 보세요.

```{r}
mpg %>% 
  select(model, fl, price_fl) %>% # model, fl, price_fl 추출
  head(5)
```

### 분석 도전

미국 동북중부 437개 지역의 인구통계 정보를 담고 있는 midwest 데이터를 사용해 데이터 분석 문제를 해결해 보세요. midwest는 ggplot2 패키지에 들어 있습니다.

* 문제 1. popadults 는 해당 지역의 성인 인구, poptotal 은 전체 인구를 나타냅니다. midwest 데이터에 '전체 인구 대비 미성년 인구 백분율' 변수를 추가하세요.

```{r}
# midwest 데이터를 데이터 프레임 형태로 불러오기
midwest <- as.data.frame(ggplot2::midwest)

# midwest에 백분율 변수 추가
midwest <- midwest %>% mutate(ratio_child = (poptotal - popadults) / poptotal * 100)
```

* 문제 2. 미성년 인구 백분율이 가장 높은 상위 5 개 county(지역)의 미성년 인구 백분율을 출력하세요.

```{r}
midwest %>% 
  select(county, ratio_child) %>% # 변수 추출
  arrange(desc(ratio_child)) %>% # 내림차순 정렬
  head(5)
```

* 문제 3. 분류표의 기준에 따라 미성년 비율 등급 변수를 추가하고, 각 등급에 몇 개의 지역이 있는지 알아보세요.
```{r}
# 분류   기준
# large  40% 이상
# middle 30% ~ 40% 미만
# small  30% 미만
```

```{r}
# midwest에 grade 변수 추가
midwest <- midwest %>% 
  mutate(grade = ifelse(ratio_child >= 40, 'large', ifelse(ratio_child >=30, 'middle', 'small')))
# 미성년 비율 등급 빈도표
table(midwest$grade)

# group_by이용
midwest %>% 
  group_by(grade) %>% 
  summarise(count = n())
```

* 문제4. popasian은 해당 지역의 아시아인 인구를 나타냅니다. '전체 인구 대비 아시아인 인구 백분율' 변수를 추가하고, 하위 10개 지역의 state(주), county(지역명), 아시아인 인구 백분율을 출력하세요.

```{r}
midwest %>% 
  mutate(ratio_asian = popasian / poptotal * 100) %>% # 아시아인 인구 백분율 변수 추가
  select(state, county, ratio_asian) %>% # 변수 추출
  arrange(ratio_asian) %>% # 내림차순 정렬
  head(10)
```
